臺灣高雄地方法院刑事判決　　　　　　　93年度訴字第1896號
公　訴　人　臺灣高雄地方法院檢察署檢察官
被　　　告　乙○○　男　27歲.
指定辯護人　本院公設辯護人甲○○
上列被告因毒品危害防制條例案件，經檢察官提起公訴（93年度
毒偵字第3260號）及移送併辦審理（93年度毒偵字第5186號、94
年度核退毒偵字第22號、94年度毒偵字第831 號、第1674號），
嗣被告於本院準備程序為有罪之陳述，經合議庭裁定由受命法官
依簡式審判程序獨任審理，又經檢察官聲請改依協商程序而為判
決，本院判決如下：
    主  文
乙○○連續施用第一級毒品，處有期徒刑玖月，如附表一所示之
物，沒收銷燬之；又連續施用第二級毒品，處有期徒刑肆月，如
附表二所示之物沒收銷燬之，如附表三所示之物沒收之。應執行
有期徒刑拾壹月，如附表一、二所示之物，均沒收銷燬之，如附
表三所示之物，沒收之。
    事實及理由
一、犯罪事實：乙○○前因施用毒品案件，於觀察、勒戒後，認
    有繼續施用毒品之傾向，經送強制戒治，於民國88年5 月7
    日停止戒治執行出所，並於同年11月29日戒治期滿執行完畢
    。詎乙○○仍不知悔改，於強制戒治執行完畢釋放後5 年內
    ，復分別基於施用第一、二級毒品之概括之犯意，於93年3
    月中旬起至94年1 月21日晚上10時許止，在其高雄縣梓官鄉
    ○○路永生巷60號住處、高雄市○○區○○路上某加油站廁
    所內、彰化縣彰化市○○街140 巷1 號3 樓、車牌號碼E2-7
    337 號自用小客車上等處，連續施用第一級毒品海洛因多次
    ，另於93年4 月12日起至94年1 月21日晚上6 時許止，在其
    高雄縣梓官鄉○○路永生巷60號住處、高雄市○○區○○路
    上某加油站之廁所內、彰化縣彰化市○○街140 巷1 號3樓
    等處，連續施用甲基安非他命多次。嗣分別於(一)93年4 月12
    日晚上7 時許，在高雄縣梓官鄉○○○路與通港路口處，於
    其所駕駛之車牌號碼E2-7337 號自用小客車上，查獲第一級
    毒品海洛因3 包（驗後合計淨重5.39公克，空包裝重1.41公
    克）、殘留第一級毒品海洛因吸管鏟子5 支、均殘留第二級
    甲基安非他命之吸食器2 組及玻璃吸管10支；(二)93年9 月3
    日上午10時40分許，在高雄縣梓官鄉○○路永生巷60號住處
    ，查獲第一級毒品海洛因3 包（驗後合計淨重6.63公克，空
    包裝重1.34公克）、第二級毒品甲基安非他命1 包（驗後毛
    重0.8 公克）、殘留第二級毒品甲基安非他命之水煙壺吸食
    器1 組及其所有供施用毒品所用之電子秤1 台、酒精燈1 個
    、研磨器1 組；(三)93年12月17日晚上11時50分許，在彰化縣
    彰化市○○街140 巷口為警查獲，經其同意採集尿液送驗；
    (四)94年1 月21日晚上11時30分許，在高雄市○○區○○路與
    正興路口處，為警查獲，並扣第一級毒品海洛因2 包（驗後
    合計淨重0.43公克，空包裝重0.36公克）及第二級毒品甲基
    安非他命1 包（驗後毛重0.2 公克）。
二、證據：
  (一)被告乙○○於本院審理時之自白。
  (二)高雄縣政府衛生局93年4 月26日煙毒尿液檢驗成績書1 份、
    法務部調查局93年6 月4 日（調科壹字第220017296 號）鑑
    定通知書1 份、刑案資料查註紀錄表1 份、高雄市凱旋醫院
    93 年9月16日濫用藥物尿液檢驗報告1 份、法務部調查局93
    年10月4 日鑑定通知書1 份、彰化縣衛生局93年12月27日煙
    毒尿液檢驗成績書1 份、高雄市立凱旋醫院94年2 月5 日濫
    用藥物尿液檢驗報告1 份、臺灣高等法院被告全國前案紀錄
    表1 份、高雄醫學大學附設中和紀念醫院93年6 月1 日檢驗
    報告3 份、同院93年12月14日檢驗報告2 份、同院94年5 月
    3 日檢驗報告1 份、法務部調查局鑑定通知書（調科壹字第
    220020045 號）1 份。
三、本件經檢察官與被告乙○○於審判外達成協商之合意且被告
    已認罪，其合意內容為：被告願受科刑範圍為連續施用第一
    級毒品部分，處有期徒刑9 月，連續施用第二級毒品部分，
    處有期徒刑4 月，應執行有期徒刑11月。經查，上開協商合
    意並無刑事訴訟法第455 條之4 第1 項所列情形之一，檢察
    官聲請改依協商程序而為判決，本院爰不經言詞辯論，於協
    商合意範圍內為協商判決，合予敘明。
四、應適用之法條：刑事訴訟法第455 條之4 第2 項、第455 條
    之5 第1 項、第455 條之8 、第273 條之1 第1 項，毒品危
    害防制條例第10條第1 項、第2 項、第18條第1 項前段，刑
    法第11條、第56條、第38條第1 項第2 款、第51條第5 款。
五、本判決除有刑事訴訟法第455 條之4 第1 項第1 款、第2 款
    、第4款 、第6 款、第7 款所定情形之一，或違反同條第2
    項規定，得自收受判決送達之日起10日內，向本院提出上訴
    書狀上訴於第二審法院外，不得上訴。
中　　華　　民　　國　　94　　年　　6 　　月　　15　　日
                  刑事第十五庭  法　官  林永村
以上正本證明與原本無異。
中　　華　　民　　國　　94　　年　　6 　　月　　15　　日
                                書記官  李祥銘
附表一：
┌───┬──────────────────────┐
│編  號│物  品  名  稱  及  數  量                  │
├───┼──────────────────────┤
│  一  │第一級毒品海洛因包（驗後合計淨重伍點玖公│
│      │克，空包裝壹點肆壹公克）。                  │
├───┼──────────────────────┤
│  二  │殘留第一級毒品海洛因之吸管鏟子伍支。        │
├───┼──────────────────────┤
│  三  │第一級毒品海洛因包（驗後合計淨重陸點陸公│
│      │克，空包裝重壹點肆公克）。                │
├───┼──────────────────────┤
│  四  │第一級毒品海洛因貳包（驗後合計淨重零點肆公│
│      │克，空包裝重零點陸公克）。                │
└───┴──────────────────────┘
附表二：
┌───┬──────────────────────┐
│編  號│物  品  名  稱  及  數  量                  │
├───┼──────────────────────┤
│  一  │均殘留第二級甲基安非他命之吸食器貳組及玻璃吸│
│      │管拾支。                                    │
├───┼──────────────────────┤
│  二  │第二級毒品甲基安非他命壹包（驗後毛重零點捌公│
│      │克）。                                      │
├───┼──────────────────────┤
│  三  │殘留第二級毒品甲基安非他命之水煙壺吸食器壹組│
│      │。                                          │
├───┼──────────────────────┤
│  四  │第二級毒品甲基安非他命壹包（驗後毛重零點貳公│
│      │克）。                                      │
└───┴──────────────────────┘
附表三：
┌───┬──────────────────────┐
│編  號│物  品  名  稱  及  數  量                  │
├───┼──────────────────────┤
│  一  │電子秤壹台。                                │
├───┼──────────────────────┤
│  二  │酒精燈壹個。                                │
├───┼──────────────────────┤
│  三  │研磨器壹組。                                │
└───┴──────────────────────┘
附錄法條：
毒品危害防制條例第10條
施用第一級毒品者，處6月以上5年以下有期徒刑。
施用第二級毒品者，處3年以下有期徒刑。
